臺灣臺北地方法院民事裁定　九十一年度小上字第一三一號
　　上　訴　人　甲○○
　　被 上 訴人　乙○○
右當事人間請求侵權行為損害賠償事件，上訴人對於中華民國九十一年五月二十二日
本院台北簡易庭九十一年度北小字第七九六號第一審小額民事判決提起上訴，本院裁
定如左：
    主  文
上訴駁回。
第二審訴訟費用新台幣玖佰玖拾伍元由上訴人負擔。
    理  由
一、按對於小額程序之第一審裁判之上訴或抗告，非以其違背法令為理由，不得為之
    ，民事訴訟法第四百三十六條之二十四第二項定有明文。依同法第四百三十六條
    之三十二第二項、第四百六十八條規定，判決不適用法規或適用不當者，為違背
    法令；而判決有同法第四百六十九條第一款至第五款情形之一者，為當然違背法
    令。是當事人提起上訴，如依民事訴訟法第四百三十六條之二十五規定，以小額
    程序之第一審判決有不適用法規或適用法規不當為理由時，其上訴狀或理由書應
    有具體之指摘，並揭示該法規之條項或其內容；若係成文法以外之法則，應揭示
    該法則之旨趣；倘為司法院解釋、或本院之判例，則應揭示該判解之字號或其內
    容；如以民事訴訟法第四百三十六條之三十二第二項、第四百六十九條第一款至
    第五款所列情形為理由時，其上訴狀或理由書，應揭示合於該條款之事實。上訴
    狀或理由書如未依此項方法表明，或其所表明者，顯與上開法條規定之情形不相
    合時，即難認為已對小額程序之第一審判決之違背法令有具體之指摘，其上訴自
    難認為合法，即屬不應准許，應予駁回；最高法院著有二十六年度鄂上字第二三
    六號判例，可資參照。
二、本件上訴理由如附件「刑事附帶民事上訴理由狀」影本所載。
三、經查，本件原審訴訟標的金額經上訴人（即原審原告，下同）於原審具狀擴張後
    ，為新台幣（下同）六萬七千五百八十元，依民事訴訟法第四百三十六條之八第
    一項，訴訟標的金額未逾十萬元者，應適用小額訴訟程序；又依民事訴訟法第四
    百三十六條之二十四第二項規定，適用小額訴訟程序者，其上訴非以判決違背法
    令為理由，不得為之，均已如前述。茲本件上訴人對於第一審判決敗訴部分提起
    上訴，其理由雖主張如附件所載，並以原審判決上訴人敗訴部分具有「不依證據
    認定事實」、「判決不備理由」、「不斟酌全部辯論意旨」、「應予調查之證據
    不予調查」等之違法事由。然按依民事訴訟法第四百三十六條之三十二第二項所
    載，有關「判決不備理由」一節並非適法之上訴理由，是上訴人以此為由提出上
    訴，並無理由。又查原判決已就所認診斷證明書費用、國術館醫療費用、精神慰
    撫金得否准許及其數額等暨其他事項詳予說明其法律上暨事實上取捨理由。而就
    上訴人爭執之原審判決主要之事項，查(一)最高法院六十六年六月十一日六十六年
    度第五次民庭庭推總會決議之規範下，上訴人並未就其主張之支出診斷書費用何
    以於實務見解並不准許之情形下仍得請求被上訴人給付一節詳為說明，而其此部
    分上訴內容，又未能具體指明原審判決有何違誤可言。(二)次就國術館醫療費用部
    分，上訴人於原審程序中始終未能舉證證明其有此部分之支出，復未能就其支出
    此部分費用所在陳明清楚，致原審無從對此調查是否存在，則原審據此駁回上訴
    人之請求，即無不當，乃上訴人又未具體指摘、說明原審判決此部分有何「應予
    調查之證據不予調查」等不適用法規或適用法規不當之處，則其徒事爭執，即難
    認為合法。(三)另就精神慰撫金部分，上訴人雖主張其因本件事由罹有「精神官能
    性憂鬱病」而認其精神上痛苦嚴重，故原審僅判准一萬元之精神損害賠償金額並
    非適法，並舉中央健康保險局台北第二聯合門診中心之診斷證明書為證云云，但
    查上訴人前揭陳述及證物乃第二審程序中始行提出，依民事訴訟法第四百三十六
    條之二十八所載並不得提出，而上訴人又未能證明原審有何「違背法令致未能提
    出」之處，是上訴人此部分主張，已難採取；何況縱認上訴人前揭陳述內容並非
    新攻擊方法之提出，但按上訴人於其上訴狀內亦僅主張「原判決並未斟酌上訴人
    精神上痛苦之嚴重性及其痛苦時間之長遠」，致判決准予之精神慰撫金過低各語
    ，但其亦未就原審判決此部分有何「不依證據認定事實」或「不斟酌全部辯論意
    旨」等違法事由，致不適用法規或適用法規不當之情形詳為具體指摘，因之上訴
    人此部分主張，亦無可取。(四)此外有關原審判決就訴訟費用部分之審酌，既係依
    其對於上訴人於原審起訴（含擴張之部分）主張所為之准駁數額，參酌民事訴訟
    費用法第四百三十六條之十九暨同法相關之訴訟費用之規定，而決定兩造應該分
    擔之比例，並無不當；然上訴人徒指該部分原審判決違法，然未具體說明其此部
    分上訴意旨符合前述何種上訴理由，因此上訴人指摘此部分原審判決違法云云，
    亦無依據。
四、綜上所述，上訴人徒空言原審判決就其敗訴部分有「不依證據認定事實」、「判
    決不備理由」、「不斟酌全部辯論意旨」、「應予調查之證據不予調查」等項之
    違法，然除未能於前述「刑事附帶民事上訴理由狀」內具體指摘原審判決就前揭
    部分有何違背法令之處，又未揭示原審判決上開部分究係違反何種法規、司法院
    解釋、最高法院判例及其內容，是其本件上訴，即不符首揭民事訴訟法第四百三
    十六條之二十四第二項之規定，難謂合法，自應予裁定駁回。又上訴人之上訴既
    經駁回，則其假執行之聲請亦失所附麗，亦應併予駁回。
五、訴訟費用之負擔：本件訴訟費用應由上訴人負擔，茲確定如主文第二項所示，並
    計算詳如附表。
六、據上論結，本件上訴為不合法，依民事訴訟法第四百三十六條之三十二第二項、
    第四百四十四條第一項前段、第四百三十六條之十九第一項、第九十五條、第七
    十八條，裁定如主文。
中　　　華　　　民　　　國　　九十一　　年　　　七　　　月　　  十五　　日
                                 民事第一庭審判長法　　 官　張靜女
                                                 法　　 官　雷淑雯
                                                 法　　 官　蕭胤瑮
~F0
~T40
附表
項目                  金額（新台幣）                 備註
第二審裁判費用        捌佰伍拾玖元
第二審送達費用        壹佰參拾陸元
合計                  玖佰玖拾伍元
右為正本係照原本作成
本裁定不得抗告
中　　　華　　　民　　　國　　九十一　　年　　　七　　　月　　十  五　　日
                                                法院書記官　方美雲
